【裁判字號】    89,易,1150
【裁判日期】    891218
【裁判案由】    竊盜
【裁判全文】
臺灣嘉義地方法院刑事判決                        八十九年度易字第一一五號
    公  訴  人  台灣嘉義地方法院檢察署檢察官
    被      告  賴俊
                即賴景亮
右列被告因竊盜案件，經檢察官提起公訴（八十九年度偵緝字第三三○號），本院判
決如左：
    主  文
乙○○竊盜，處有期徒刑柒月。
    事  實
一、乙○○意圖為自己不法之所有，明知車牌號碼Ｎ二--五六三九號自小客車係他人
    所有（車主：陳鴻明），卻於八十九年六月七日下午七時五十分許，趁該車停放
    於嘉義縣太保市○○路○段「大嘉義主題遊樂園」停車場內之機會，騎乘機車親
    向不知情之阿里汽車拖吊公司（下稱阿里公司）之負責人曾錦兆佯稱：伊駕駛一
    輛車牌號碼Ｎ二--五六三九號自小客車，載運妻小至「大嘉義主題遊樂園」玩，
    停放於停車場，後因車鎖遭破壞、車輪遭毀損，而停放於上址，要求該吊車廠將
    車輛拖吊至雲林縣斗六市○○路黑松汽水公司斜對面之「正大汽車保養場」修理
    ，並表示伊會在正大保養場等。曾錦兆遂派不知情之員工黃錦銘駕駛車牌號碼七
    Ｇ─○一○號拖吊車，隨同乙○○前往上址拖吊該車，乙○○在告知黃錦銘車輛
    位置後，隨即離開現場。而阿里公司負責人曾錦兆據員工黃錦銘告知該車之手剎
    車剎住，遂即攜帶部分工具並向附近之偉成汽車電機行借用工具將手剎車放下來
    ，繼由黃錦銘將車拖至「正大汽車保養場」。嗣該車輛之使用人甲○○發覺其車
    輛遺失，經詢問附近之偉成汽車電機行之負責人許文和後報警，始得知上情。許
    文和亦自嘉義市警察局取回該車及其內之現金六萬元整。
二、案經嘉義市警察局移送台灣嘉義地方法院檢察署檢察官偵查起訴。
    理  由
一、訊據被告乙○○固不否認曾要求阿里公司拖吊該車之事實，此業據證人阿里公司
    之負責人曾錦兆、司機黃錦銘證述屬實。惟被告矢口否認有何竊盜之犯行，辯稱
    ：伊係受伊按摩之客戶名叫「阿博」之委託，而叫人去拖吊的，伊沒有竊取那台
    車，…伊不知道阿博如何聯絡。…伊把車拖去認識的修車廠，…之後我沒有碰過
    這個人…云云。
二、然查：被告所竊取之車輛係為被害人甲○○所使用，且為陳鴻明所有，而於右揭
    地點失竊，業據甲○○、陳鴻明於警訊中指述明確，並有被害報告單、贓物認領
    保管單一紙附卷足憑。復查被害人遺失之車輛價值約市價新台幣四十五萬元，亦
    據被害人於被害報告單中指明，該車價值不菲，衡諸經驗法則，及一般社會之常
    態，多會親自請拖吊公司拖吊，若依其現況不便自行前往，而委由他人代辦，亦
    會留下其姓名及電話以供聯絡，萬不會未留隻字片語。復若被告若係受他人之託
    ，將車吊至被告所認識之修車廠，則更無由事後該綽號為「阿博」之成年男子均
    未與其聯絡，是被告所稱「阿博」之人，無非係被告臨訟杜撰之人，被告所為係
    為圖自己不法之所有，利用不知情之拖吊車業者竊取他人之車輛，為竊盜罪之間
    接正犯，應屬無疑。再按竊盜罪之既遂與未遂之區別，應以所竊之物已否移入自
    己權利支配之下為準，若已將他人之財物移入自己所持，即應成立竊盜既遂罪，
    最高法院十七年上字第五○九號判例可資參照。查被告帶阿里公司之司機黃錦銘
    到場指認該車後，雖後未至修車廠領車，惟被告所利用於竊取該車之不知情司機
    黃錦銘已將車拖走，客觀上已置於該司機實力之支配下，應認被告之竊盜行為亦
    已既遂，是被告嗣後雖未至「正大汽車保養場」取得該車，仍應論以竊盜既遂罪
    。而被告所辯顯僅係事後諉卸之詞，不足採信，其犯行堪以認定。
二、核被告所為，係犯刑法第三百二十一條第一項之竊盜既遂罪。爰審酌被告其犯罪
    之動機、目的、手段、智識程度、所生危害、及犯後之態度等一切情狀，量處如
    主文所示之刑。
據上論結，應依刑事訴訟法第二百九十九條第一項前段、刑法第三百二十一條第一項
，判決如主文。
本案經檢察官林俊良到庭執行職務
中      華      民      國    八十九    年     十二     月     十八     日
                              台灣嘉義地方法院刑事第二庭
                                  法  官  趙 文 淵
中      華      民      國    八十九    年     十二     月     十八     日
                                   書記官 張 振 崑


司法院資訊處製作；財團法人民間司法改革基金會備份。
